# 固定资产及存货的列示问题

提问人：余 传长 时间：2021-12-05 19:02:13
陈老师，您好，目前在实务中遇到如下问题，请您帮忙解答，谢谢
一、背景资料：A公司固定资产中有原值为1,124.00万元专用设备，该固定资产系A公司购入用于为客户建设相关工程项目的专用资产，根据A公司与客户签订的工程项目建设合同，A公司就该项目建设完成后，经客户验收合格即移交客户使用，A公司负责该项目后续 5 年的项目维护，A公司账面按照 5 年分期确认收入，该项目固定资产按照与收入确认一致的期间即 5 年分期折旧并计入成本。
二、个人意见：该部分固定资产实际为工程建设项目需要而采购并实际用于工程项目，工程项目完工后，该部分工程项目资产即为客户所有，账面该部分固定资产净值即为尚未分期确认完的工程项目成本，该部分资产在工程项目列示更为合理。

回答人：chenyiwei
参考：https://bbs.esnai.com/forum.php?mod=viewthread&tid=5453090